Inventaris van het archief van de Werkgeversfederatie voor Internationale Arbeidszaken (WFIA), (1920) 1949-1963
Nationaal Archief, Den Haag
Werkgeversfederatie voor Internationale Arbeidszaken
WFIA
1920-1963
merendeel 1949-1963
I26137
0.30 meter; 18 inventarisnummers.
Normale geschreven, getypte en gedrukte documenten, geen bijzondere handschriften.
Nationaal Archief, Den Haag
Werkgeversfederatie voor Internationale Arbeidszaken, 1949-
Internationale Organisatie van Industriële Werkgevers, 1920-1949
Het archief van de Werkgeversfederatie voor Internationale Arbeidszaken (W.I.F.A.) bevat voor de periode 1920-1949 stukken betreffende de bestuurssamenstelling en verslagen van vergaderingen. Tevens omvat het het archief stukken van de Internationale Organisatie van Industriële Werkgevers, afdeling Nederland en van de Raad van Advies van de W.I.F.A.
Archiefvorming
Geschiedenis van het archiefbeheer
De verwerving van het archief
Het archief is voor langere tijd in beheer, niet in eigendom verkregen.
2.19
Aanwijzingen voor de gebruiker
Openbaarheidsbeperkingen
Volledig openbaar.
Materiële beperkingen
Aanvraaginstructie
Openbare archiefstukken kunnen online worden aangevraagd en gereserveerd. U kunt dit ook via de terminals in de studiezaal van het Nationaal Archief doen. Om te kunnen reserveren dient u de volgende stappen te volgen:
U maakt een profiel aan op www.gahetna.nl, en logt vervolgens in
Via de archiefinventaris (alleen de beschrijvingen met rode nummers) selecteert u het gewenste archiefstuk door op de knop 'Reserveren' te klikken
In het volgende scherm geeft u aan op welke dag u het archiefstuk wilt inzien
Indien u zich bevindt in de studiezaal en een tafelnummer heeft ontvangen kunt u dit nummer vermelden. Als u geen tafelnummer heeft kunt u tafelnummer 777 laten staan
Vervolgens bevestigt u uw reservering door deze te versturen.
Verwant materiaal
Beschikbaarheid van kopieën
Beschrijving van de series en archiefbestanddelen
- Dossier "Algemeen"., 1946-1963.; 1
- Circulaires van het bestuur van de W.F.I.A., 1949-1962.; 2-7
  - 1949-1950, 2
  - 1951-1952, 3
  - 1953-1954, 4
  - 1955-1956, 5
  - 1957-1959, 6
  - 1960-1962, 7
- Stukken betreffende de bestuurssamenstelling., 1953-1962.; 8
- Verslagen van vergaderingen., 1948-1958.; 9
- Stukken van de Internationale Organisatie van Industrieele Werkgevers, afdeling Nederland., 1920-1949.; 10-13
  - Reglement van de organisatie. 1925., 10
  - Circulaires. 1921-1941., 11
  - Circulaires. 1946-1959., 12
  - Verslagen van vergaderingen. 1920-1949., 13
- Stukken betreffende het lidmaatschap van de W.F.I.A., 1947-1961.; 14
- Archief van de Raad van Advies van de W.F.I.A., 1948-1962.; 15-17
  - Circulaires. 1951-1962., 15
  - Stukken betreffende de bestuurssamenstelling. 1948-1961., 16
  - Verslagen van vergaderingen. 1949-1958., 17
- Stukken betreffende statuten van de W.F.I.A., 1949.; 18